臺灣雲林地方法院刑事裁定
111年度聲字第706號
聲  請  人  臺灣雲林地方檢察署檢察官
受  刑  人  李文雄



上列聲請人因受刑人數罪併罰有二裁判以上，聲請定其應執行之
刑（111年度執字第1316號），本院裁定如下：
    主  文
李文雄所犯如附表所示之罪刑，應執行有期徒刑壹年伍月。
    理  由
一、聲請意旨略以：受刑人李文雄因犯竊盜等案件，先後經法院
    判決確定如附表所示，應依刑法第53條及第51條第5款規定
    ，定其應執行之刑，爰依刑事訴訟法第477條第1項聲請定其
    應執行刑等語。
二、按裁判確定前犯數罪者，併合處罰之。但有下列情形之一者
    ，不在此限：一、得易科罰金之罪與不得易科罰金之罪。二
    、得易科罰金之罪與不得易服社會勞動之罪。三、得易服社
    會勞動之罪與不得易科罰金之罪。四、得易服社會勞動之罪
    與不得易服社會勞動之罪。前項但書情形，受刑人請求檢察
    官聲請定應執行刑者，依第51條規定定之；數罪併罰，分別
    宣告其罪之刑，若宣告多數有期徒刑者，於各刑中之最長期
    以上，各刑合併之刑期以下，定其刑期。但不得逾30年。刑
    法第50條、第53條、第51條第5款分別定有明文。再按刑事
    訴訟法第370條第2項、第3項，已針對第二審上訴案件之定
    應執行刑，明定有不利益變更禁止原則之適用；而分屬不同
    案件之數罪併罰有應更定執行刑之情形，倘數罪之刑，曾經
    定應執行刑，再與其他裁判宣告之刑定應執行刑時，在法理
    上亦同受此原則之拘束。亦即，另定之執行刑，其裁量所定
    之刑期，不得較重於前定之執行刑加計後裁判宣告之刑或所
    定執行刑之總和（最高法院109年度台抗字第1291號裁定意
    旨參照）。又數罪併罰中之一罪，依刑法規定得易科罰金，
    若因與不得易科之他罪併合處罰結果而不得易科罰金時，原
    可易科部分所處之刑，自亦無庸為易科折算標準之記載（司
    法院大法官釋字第144、679號解釋意旨參照）。
三、經查，本件受刑人因犯竊盜等案件，先後經臺灣新北地方法
    院及本院判處如附表所示之刑，並均經分別確定在案，且各
    罪俱係於附表編號1、2所示判決確定日期（民國111年4月19
    日）前所為，就上開各案犯罪事實為最後判決之法院復為本
    院，有各該簡易判決書、刑事判決書及臺灣高等法院被告前
    案紀錄表各1份在卷可稽，而其中附表編號5所示之罪係處不
    得易科罰金之刑，其餘之罪則得易科罰金，合於刑法第50條
    第1項但書第1款之情形，依同條第2項規定，須經受刑人請
    求檢察官聲請定其應執行刑，始得依同法第51條規定定之。
    茲受刑人已具狀請求檢察官就如附表所示之罪聲請合併定應
    執行刑，有其親簽及按捺指印之臺灣雲林地方檢察署刑法第
    50條第1項但書案件是否請求定應執行刑調查表1份在卷足憑
    （見本院卷第51至52頁），則聲請人據此聲請定其應執行之
    刑，於法即無不合，應予准許。又受刑人所犯如附表編號1
    至2所示之罪，雖曾經臺灣新北地方法院以111年度簡字第39
    4號判決定應執行有期徒刑5月（得易科罰金）確定在案，有
    前揭簡易判決及上開前案紀錄表存卷可參，然依上說明，仍
    得與附表編號3至5所示之罪合併定應執行之刑，而本院就附
    表所示之5罪再為定應執行刑之裁定時，除不得逾越刑法第5
    1條第5款所定界限外，亦不得重於曾定應執行刑加計其他宣
    告刑之總和。爰斟酌受刑人各次犯罪之時間、情節、行為次
    數、行為方式、法益侵害情況、所犯罪名及罪質異同、加重
    效益，對於受刑人所犯數罪為整體非難評價，兼衡受刑人對
    於本件定刑所陳述之意見（見本院卷第51頁），於不逾越內
    、外部界限之範圍內，定其應執行之刑如主文所示。至受刑
    人所犯如附表編號1至4所示之罪雖經法院判處得易科罰金之
    刑，然既與不得易科罰金之刑合併定應執行刑，揆之前揭說
    明，自無庸再為易科罰金折算標準之諭知。
四、依刑事訴訟法第477條第1項，刑法第50條第1項但書第1款、
    第2項、第53條、第51條第5款，裁定如主文。
中　　華　　民　　國　　111 　年　　8 　　月　　31　　日
                  刑事第二庭  法  官  蘇珈漪
以上正本證明與原本無異。
如不服本裁定，應於裁定送達後5日內向本院提出抗告狀。
                              書記官  曾百慶
中　　華　　民　　國　　111 　年　　8 　　月　　31　　日

【附表：受刑人李文雄定應執行刑案件一覽表】
編　          號  1 2 3 罪　          名  竊盜 竊盜 竊盜 宣    告   刑  有期徒刑3月，如易科罰金，以新臺幣1,000元折算1日 有期徒刑3月，如易科罰金，以新臺幣1,000元折算1日 有期徒刑5月，如易科罰金，以新臺幣1,000元折算1日 犯  罪  日 期  110年5月24日 110年6月9日 110年7月13日 偵查(自訴)機關 年　度　案　號  新北地檢110年度偵字第33615、34430號 新北地檢110年度偵字第33615、34430號 新北地檢110年度偵字第41249號 最　後 事實審 法　　院 臺灣新北地方法院 臺灣新北地方法院 臺灣新北地方法院  案　　號 111年度簡字第394號 111年度簡字第394號 111年度簡字第1403號  判決日期 111年2月14日 111年2月14日 111年4月20日 確　定 判　決 法　　院 臺灣新北地方法院 臺灣新北地方法院 臺灣新北地方法院  案　　號 111年度簡字第394號 111年度簡字第394號 111年度簡字第1403號  判決日期 111年4月19日 111年4月19日 111年6月3日  備           註  ⑴編號1至2，前經臺灣新北地方法院以111年度簡字第394號判決定應執行有期徒刑5月，如易科罰金，以新臺幣1,000元折算1日確定 ⑵新北地檢111年度執字第3883號(雲林地檢111年度執助字第379號)  新北地檢111年度執字第5680號(雲林地檢111年度執助字第420號)  

編　          號  4 5 罪　          名  竊盜 侵入住宅竊盜 宣    告   刑  有期徒刑5月，如易科罰金，以新臺幣1,000元折算1日 有期徒刑7月 犯  罪  日 期  110年1月16日 110年11月4日 偵查(自訴)機關 年　度　案　號  新北地檢110年度偵字第16075號 雲林地檢110年度偵字第9016號 最　後 事實審 法　　院 臺灣新北地方法院 臺灣雲林地方法院  案　　號 110年度易字第892號 111年度易字第71號  判決日期 110年12月17日 111年4月26日 確　定 判　決 法　　院 臺灣新北地方法院 臺灣雲林地方法院  案　　號 110年度易字第892號 111年度易字第71號  判決日期 111年6月28日 111年5月24日  備           註  新北地檢111年度執字第6405號(雲林地檢111年度執助字第485號) 雲林地檢111年度執字第1316號